ACORDAO-COMPLETO-2458941

ACÓRDÃO 710/2021 ATA 10/2021 - PLENÁRIO

VISTOS, relatados e discutidos estes autos da Solicitação formulada pelo Ministro de Estado da Educação, Sr. Milton Ribeiro, por intermédio do Ofício nº 360/2021/Astec/GM/GM-MEC, de 29/1/2021 (peça 4) ,
	ACORDAM os Ministros do Tribunal de Contas da União, reunidos na Sessão Ordinária do Plenário, ante as razões expostas pelo Relator, em:
	9.1. conhecer da solicitação, com fundamento no art. 8º, §8º, II, da IN-TCU 84/2020; 
	9.2. indeferir o pedido geral de postergação de prazo para a publicação do Relatório de Gestão das instituições que compõem a Rede Federal de Educação Profissional, Científica e Tecnológica;
	9.3. indeferir o pedido específico de prorrogação de prazo para a publicação do Relatório de Gestão do exercício de 2020 das instituições que compõem a Rede Federal de Educação Profissional, Científica e Tecnológica;
	9.4. deferir, em caráter extraordinário, a dispensa de inclusão dos indicadores de desempenho previstos no Acórdão 2267/2005-TCU-Plenário no Relatório de Gestão do exercício de 2020 das instituições que compõem a Rede Federal de Educação Profissional, Científica e Tecnológica; 
	9.5. juntar cópia do Ofício nº 360/2021/Astec/GM/GM-MEC, de 29/1/2021 (peça 4) , assim como do acórdão resultante da presente solicitação, aos autos do TC Processo 046.918/2020-5; e
	9.6.  encerrar o presente processo, nos termos do art. 169, V, do Regimento Interno do TCU.

Solicitação de prorrogação para prestação de contas das autarquias que compõem a Rede Federal de Educação Profissional, Científica e Tecnológica vinculadas ao Ministério da Educação.

Ministério da Educação.

3. Interessados/Responsáveis: 
3.1. Interessado: Milton Ribeiro, Ministro de Estado da Educação.

13.1. Ministros presentes: Ana Arraes (Presidente), Walton Alencar Rodrigues, Benjamin Zymler, Augusto Nardes (Relator), Aroldo Cedraz, Raimundo Carreiro, Bruno Dantas e Jorge Oliveira.
13.2. Ministro-Substituto convocado: Marcos Bemquerer Costa.
13.3. Ministros-Substitutos presentes: Augusto Sherman Cavalcanti, André Luís de Carvalho e Weder de Oliveira.

AUGUSTO NARDES

Adoto como relatório a instrução lavrada no âmbito da Secretaria de Controle Externo da Educação, da Cultura e do Desporto - SecexEducação (peça 5) , a qual contou com a anuência do escalão dirigente da unidade (peças 6 e 7) : 
	INTRODUÇÃO
Trata-se de solicitação formulada pelo Ministro de Estado da Educação, Sr. Milton Ribeiro, por intermédio do Ofício nº 360/2021/Astec/GM/GM-MEC, de 29/1/2021 (peça 4) .
No referido expediente, o solicitante requer:
a) a postergação, em caráter permanente e válido a partir do ano que vem, do prazo para a publicação do relatório de gestão das instituições que compõem a Rede Federal de Educação Profissional, Científica e Tecnológica. O novo prazo solicitado se estenderia até 31 de maio de cada ano, ao invés de 31 de março atualmente definido no art. 8º, § 4º, da IN-TCU 84/2020; e
b) a prorrogação, especificamente para este ano, para o dia 31/7/2021, do prazo final para a publicação do relatório de gestão referente ao exercício de 2020 das instituições da Rede Federal de Educação Profissional, Científica e Tecnológica, ou, alternativamente, que estas instituições sejam dispensadas de incluir os indicadores de desempenho no conteúdo do relatório de gestão.
EXAME DE ADMISSIBILIDADE
Trata-se de solicitação enquadrada no art. 59, VI, da Resolução-TCU 259/2014 (solicitações de prorrogação de prazos para apresentação de prestação de contas) . 
O art. 8º, §8º, II, da IN-TCU 84/2020 confere legitimidade ao solicitante para requerer prorrogação dos prazos estabelecidos para apresentação das prestações de contas. 
EXAME TÉCNICO 
A solicitação abrange toda a Rede Federal de Educação Profissional, Científica e Tecnológica (Rede Federal EPCT) , instituída pela Lei 11.892/2008.
A Secretaria de Educação Profissional e Tecnológica do Ministério da Educação (Setec/MEC) é a unidade no âmbito do Ministério da Educação (MEC) responsável pela elaboração da solicitação e de seus fundamentos. 
A solicitação é formulada em dois pedidos, sendo o segundo pedido composto por pedido principal e pedido subsidiário.
Primeiro pedido
A Setec/MEC solicita a postergação, em caráter geral, permanente e válido a partir do ano que vem, do prazo para a apresentação do relatório de gestão das instituições que compõem a Rede Federal EPCT. O novo prazo solicitado se estenderia até 31 de maio de cada ano, ao invés de 31 de março atualmente definido no art. 8º, §4º, da IN-TCU 84/2020.
O pedido não versa e tampouco menciona se há algum reflexo sobre a publicação das informações da gestão (inciso I do art. 8º da IN-TCU 84/2020) , ou sobre a publicação das demonstrações contábeis dessas entidades (inciso II do art. 8º da IN-TCU 84/2020) . 
Os motivos que fundamentam o pedido da Setec/MEC, conforme as explicações resumidas nos parágrafos seguintes, decorrem das etapas e do tempo dispendido na elaboração dos indicadores de desempenho (acadêmicos e de gestão) , cuja inclusão nos relatórios de gestão dessas instituições foi determinada pelo Acórdão 2267/2005-TCU-Plenário, de relatoria do Ministro Benjamin Zymler.
A Setec/MEC criou a Plataforma Nilo Peçanha (PNP) , que consiste em um ambiente virtual de coleta, validação e disseminação das estatísticas da Rede Federal EPCT (peça 4, p. 5) .
O fluxo simplificado do processo de construção anual da PNP é descrito da seguinte forma: 

		Fonte: NOTA TÉCNICA nº 60/2020/GERENCIA/DDR/SETEC/SETEC (peça 4, p. 6) 
De acordo com a Setec/MEC, o processamento dos indicadores de um ano só pode ter início a partir do final do mês de janeiro do ano seguinte, principalmente em razão dos seguintes fatores (peça 4, p. 6-7) :
a) a PNP utiliza os dados lançados no Sistema Nacional de Informações de Educação Profissional e Tecnológica (Sistec) ; e
b) o prazo para o lançamento no Sistec das informações relativas ao mês de dezembro se estende até o dia 25 de janeiro do ano seguinte, conforme Portaria-MEC 400/2016.
Após isso, com os dados disponíveis na PNP, a Setec/MEC informa que as etapas seguintes consomem cerca de oito semanas de trabalho, conforme explicação descrita na íntegra a seguir (peça 4, p. 7) :
d. Considerando o que estabelece o Capítulo II (Metodologia) do Guia de Referência Metodológica da PNP (...) , após a extração das informações do SISTEC, os dados passam por ajustes técnicos metodológicos que organizam as informações nas categorias estatísticas necessárias para o cálculo dos indicadores de Gestão e uma vez ajustados são aplicadas as regras de consistência que visa qualificar a informação obtida alertando os usuários quando da identificação de dados inconsistentes, desatualizados ou incompletos. Para desenvolver todas estas atividades com o zelo que o tema requer, são investidas aproximadamente duas semanas de trabalho da equipe SETEC/MEC.
e. Realizados os procedimentos de categorização e organização das informações a Rede de Atores que compõe a REVALIDE, trabalhando nas mais de 650 unidades da Rede Federal EPCT, passam a avaliar a PNP em seu módulo de Validação, iniciando a primeira camada de validação, verificando matrícula por matrícula, as informações julgadas inconsistentes pela PNP. Esta ação que busca garantir a confiabilidade das estatísticas educacionais consome aproximadamente três semanas de trabalho. É importante salientar que este trabalho de validação ocorre em duas etapas distintas, no primeiro momento é feito o trabalho pelos Registradores Acadêmicos em cada unidade da Rede Federal, enquanto na segunda etapa a validação é feita pelo Pesquisador Institucional da Autarquia.
f. Concluída esta etapa, começa a segunda camada de validação, quando a equipe da SETEC/MEC empregando métodos de tratamento numérico busca identificar comportamentos estatísticos anômalos que demandam um ajuste fino das informações. Esta etapa consome em média outras duas semanas de trabalho.
g. Ao fim do processo de validação a equipe SETEC/MEC investe mais uma semana de trabalho na preparação do módulo de Disseminação dos dados, que permite que toda a sociedade tenha acesso aos resultados da Rede Federal através da rede mundial de computadores (destacou-se) .
Assim, de acordo com a Setec/MEC, não seria possível publicar os resultados da PNP antes da segunda quinzena de março, uma vez que o tratamento dos dados inicia somente após o dia 26 de janeiro e leva, no mínimo, oito semanas de duração.
Além disso, segundo a Setec/MEC, é necessária mais uma fase adicional para a execução de uma terceira camada de validação pelos pesquisadores institucionais e dirigentes máximos, com o objetivo de identificar e corrigir possíveis erros encontrados após a publicação da plataforma, o que necessitaria de mais duas semanas de trabalho.
Portanto, em virtude desse cronograma, além do tempo necessário para a avaliação dos indicadores para inclusão no relatório de gestão, a Setec/MEC solicita a este Tribunal que as instituições que compõem a Rede Federal EPCT sejam autorizadas a apresentar seus relatórios anuais de gestão até o dia 31 maio de cada ano.
Análise
A IN-TCU 84/2020 é a norma vigente que dispõe sobre a prestação de contas dos administradores e responsáveis da Administração Pública Federal e aplica-se às contas referentes ao exercício de 2020 e seguintes.
De acordo com a nova sistemática, integram a prestação de contas, entre outros elementos, o relatório de gestão na forma de relato integrado, que deverá ser publicado até 31 de março ou, no caso das empresas estatais, até 31 de maio do exercício seguinte, ressalvado prazo diverso estabelecido em lei para publicação ou aprovação das demonstrações financeiras, conforme art. 8º, § 4º, da IN-TCU 84/2020.
Como se nota, aplica-se o prazo geral para a publicação do relatório de gestão das instituições que compõem a Rede Federal EPCT, ou seja, até 31 de março.
A Setec/MEC solicita um prazo maior e específico para essas instituições, de modo que a publicação do relatório de gestão possa ser efetuada até 31 de maio, em caráter permanente, a partir do ano de 2021 e seguintes. A solicitação abrange toda a Rede Federal EPCT, composta por mais de quarenta instituições, em sua grande maioria por institutos federais de educação, ciência e tecnologia. 
A solicitação não merece prosperar, pois o art. 8º, § 4º, da IN-TCU 84/2020 é taxativo ao estipular a data de 31 de março ou, no caso das empresas estatais, até 31 de maio do exercício seguinte, como prazo para publicação do relatório de gestão. 
A única ressalva é quanto à existência de prazo diverso estabelecido em lei para publicação ou aprovação das demonstrações financeiras da unidade prestadora de contas, o que não é o caso das instituições da Rede Federal EPCT.
Além disso, considerando a necessidade de mais agilidade e tempestividade na apuração e tratamento dos indicadores pelos atores e unidades envolvidas, a concessão de prazo maior para a publicação do relatório de gestão configuraria tratamento diferenciado para as entidades que compõem Rede Federal EPCT e privilégio não extensível aos demais órgãos e entidades da Administração Pública Federal, enquadrados no prazo geral fixado no art. 8º, § 4º, da IN-TCU 84/2020.
Portanto, propõe-se negar o pedido geral de postergação de prazo para a publicação do relatório de gestão das instituições que compõem a Rede Federal EPCT, aplicando-lhes, sem alteração, o prazo previsto no art. 8º, § 4º, da IN-TCU 84/2020.
Segundo pedido (com pedido subsidiário) 
Especificamente para este ano, a Setec/MEC solicita a prorrogação, para o dia 31/7/2021, do prazo final para a publicação do relatório de gestão referente ao exercício de 2020 das instituições da Rede Federal EPCT, ou, alternativamente, que estas instituições sejam dispensadas de incluir os indicadores de desempenho no conteúdo do relatório de gestão.
As razões que sustentam o pedido possuem relação com a transferência da gestão do processamento da PNP para outra unidade no âmbito do MEC e com a existência de falhas na validação de dados da plataforma (peça 4, p. 7) .
Segundo a Setec/MEC, em julho de 2019, foi iniciado um processo de transferência de tecnologia do módulo de coleta e validação da PNP para a Subsecretaria de Tecnologia de Informação e Comunicação do Ministério da Educação (STIC/MEC) . 
Ainda segundo o pedido, durante o ano de 2020, foram observadas falhas no módulo de validação da PNP, que precisam ser corrigidas antes do início do processo de validação da PNP versão 2021 (Ano Base 2020) . De acordo com a Setec/MEC, a correção dessas falhas ficou a cargo da STIC/MEC.
Contudo, segundo a Setec/MEC, ainda não há uma data para a conclusão do processo de homologação, e pode ser que a STIC/MEC apenas consiga disponibilizar a versão de produção da aplicação em 18/3/2021, o que ocasionará a publicação do módulo de disseminação da PNP apenas em 15/7/2021, com impacto direto sobre o prazo de apresentação dos relatórios de gestão.
As explicações técnicas sobre as falhas na PNP e as soluções de TI a serem aplicadas foram apresentadas na Nota Técnica nº 1/2021/CGS/STIC/STIC (peça 4, p. 12-14) .
Portanto, em razão dos motivos expostos, a Setec/MEC solicita a este Tribunal, em caráter extraordinário, que as instituições que compõem a Rede Federal EPCT sejam autorizadas a apresentar o relatório de gestão do exercício de 2020 até o dia 31/7/2021.
Caso o pedido não seja atendido, a Setec/MEC solicita que as instituições de ensino sejam dispensadas de incluir os indicadores no relatório de gestão do exercício de 2020.
Análise
No ano de 2005 este Tribunal determinou às instituições vinculadas à Setec/MEC, atualmente formadas pela Rede Federal EPCT, que incluíssem no relatório de gestão das contas anuais, os seguintes indicadores de gestão, descritos no Acórdão 2267/2005-TCU-Plenário:
9.1. determinar às Instituições Federais de Educação Tecnológica (Ifets) vinculadas à Secretaria de Educação Tecnológica do Ministério da Educação (Setec/MEC) que:
9.1.1. incluam, no relatório de gestão das contas anuais, a partir do exercício de 2005, os seguintes indicadores de gestão, acompanhados dos dados primários relativos aos componentes necessários ao seu cálculo:
9.1.1.1. relação candidato/vaga;
9.1.1.2. relação ingressos/aluno;
9.1.1.3. relação concluintes/aluno;
9.1.1.4. índice de eficiência acadêmica de concluintes;
9.1.1.5. índice de retenção do fluxo escolar;
9.1.1.6. relação de alunos/docente em tempo integral;
9.1.1.7. gastos correntes por aluno;
9.1.1.8. percentual de gastos com pessoal;
9.1.1.9. percentual de gastos com outros custeios;
9.1.1.10. percentual de gastos com investimentos;
A Decisão Normativa-TCU 187/2020 estabeleceu, entre outras matérias, os elementos de conteúdo do relatório de gestão do exercício de 2020. 
Segundo o art. 8° da Decisão Normativa-TCU 187/2020, o relatório de gestão, na forma de relato integrado, será elaborado em conformidade com os elementos de conteúdo estabelecidos no Anexo II desta decisão normativa e deverá atender às finalidades e disposições previstas no art. 3º e aos princípios contidos no art. 4° da IN-TCU 84/2020.
De acordo com o Anexo II da Decisão Normativa-TCU 187/2020, entre os elementos de conteúdo sugeridos e informações que podem constar no relatório de gestão, constam, no tópico referente à "governança, estratégia e desempenho", a apresentação de informações acerca dos indicadores de desempenho.
Logo, os indicadores de desempenho previstos no Acórdão 2267/2005-TCU-Plenário estão em conformidade com os elementos de conteúdo do relatório de gestão, estabelecidos no Anexo II da Decisão Normativa-TCU 187/2020.
Segundo o Anexo I da IN-TCU 84/2020, os indicadores de desempenho são instrumentos de medição que fornecem informações sobre o resultado da execução da estratégia, comunicando o alcance das metas e sinalizando a necessidade de ações corretivas sendo, portanto, um teste permanente da validade da estratégia.
Segundo o art. 4º da IN-TCU 84/2020, um dos princípios que inspiram a elaboração e a divulgação da prestação de contas é o da tempestividade, segundo o qual as informações devem estar disponíveis em tempo hábil para suportar os processos de transparência, responsabilização e tomada de decisão por parte dos cidadãos e seus representantes, dos usuários de serviços públicos e dos provedores de recursos, e dos órgãos do Poder Legislativo e de controle, incluindo as decisões relacionadas ao processo orçamentário e à situação fiscal, à alocação racional de recursos, à eficiência do gasto público e aos resultados para os cidadãos.
Nada impede que as entidades informem no relatório de gestão o local em seus portais na internet e a partir de quando os indicadores de gestão estarão disponíveis, sem prejuízo de que a unidade técnica e o controle interno exijam tempestividade na divulgação.
Cabe ressaltar que a ausência de elaboração em tempo hábil dos indicadores de desempenho foi justificada, segundo a Setec/MEC e a STIC/MEC, pelas falhas observadas na PNP, que exigem soluções no campo da TI, dificilmente resolvidas antes do prazo previsto no art. 8º, § 4º, da IN-TCU 84/2020.
Além disso, há uma margem muito estreita entre a data prevista para a disponibilização da PNP, em 15/7/2021, e o prazo final solicitado para a publicação dos relatórios de gestão, em 31/7/2021. Tendo em vista o conjunto de problemas a serem resolvidos na STIC/MEC, descritos na Nota Técnica nº 1/2021/CGS/STIC/STIC (peça 4, p. 12-14) , é possível que prazo adicional solicitado sequer seja cumprido, o que poderá originar futuros pedidos de nova prorrogação de prazo.
Portanto, propõe-se negar o pedido específico de prorrogação de prazo para a publicação do Relatório de Gestão do exercício de 2020 das instituições que compõem a Rede Federal EPCT, aplicando-lhes, sem alteração, o prazo fixado no art. 8º, § 4º, da IN-TCU 84/2020.
No entanto, propõe-se permitir, em caráter extraordinário, a dispensa de inclusão dos indicadores de desempenho previstos no Acórdão 2267/2005-TCU-Plenário, no relatório de gestão do exercício de 2020 das instituições que compõem a Rede Federal EPCT.
Cumpre registrar a autuação do TC Processo 046.918/2020-5, de relatoria do Ministro Walton Alencar Rodrigues, que consiste em representação administrativa da Secex Educação, ainda pendente de deliberação, contendo as seguintes propostas de encaminhamento:
29.1. dispensar, de forma excepcional, a exigência de que as Instituições Federais de Ensino informem nos seus Relatórios de Gestão do exercício de 2020 os denominados "Indicadores do TCU", previstos na Decisão 408/2002-TCU-Plenário e no Acórdão 2267/2005-TCU-Plenário;
29.2. informar às IFEs que é boa prática apresentar nos seus Relatórios de Gestão links direcionadores para plataformas tecnológicas (como a Nilo Peçanha) ou páginas da internet que disponibilizem os indicadores e as análises realizadas acerca dos dados;
CONCLUSÃO 
Propõe-se conhecer a solicitação formulada pelo Ministro de Estado da Educação, Sr. Milton Ribeiro, para, no mérito:
a) negar o pedido geral de postergação de prazo para a publicação do Relatório de Gestão das instituições que compõem a Rede Federal EPCT;
b) negar o pedido específico de prorrogação de prazo para a publicação do Relatório de Gestão do exercício de 2020 das instituições que compõem a Rede Federal EPCT; e
c) permitir, em caráter extraordinário, a dispensa de inclusão dos indicadores de desempenho previstos no Acórdão 2267/2005-TCU-Plenário, no Relatório de Gestão do exercício de 2020 das instituições que compõem a Rede Federal EPCT.
Como se trata de solicitação de prorrogação superior a trinta dias, a apreciação caberá ao Plenário deste Tribunal, nos termos do art. 8º, §8º, da IN-TCU 84/2020, c/c 7º, § 6º, da Decisão Normativa-TCU 187-2020.
Mostra-se oportuno, ainda, propor a juntada de cópia do Ofício nº 360/2021/Astec/GM/GM-MEC, de 29/1/2021 (peça 4) , assim como do acórdão resultante da presente solicitação, ao TC Processo 046.918/2020-5. 
PROPOSTA DE ENCAMINHAMENTO
Ante o exposto, com fundamento no art. 8º, §8º, da IN-TCU 84/2020, submetem-se os autos à consideração superior, propondo:
a) conhecer da solicitação, com fundamento no art. 8º, §8º, II, da IN-TCU 84/2020; 
b) negar o pedido geral de postergação de prazo para a publicação do Relatório de Gestão das instituições que compõem a Rede Federal de Educação Profissional, Científica e Tecnológica;
c) negar o pedido específico de prorrogação de prazo para a publicação do Relatório de Gestão do exercício de 2020 das instituições que compõem a Rede Federal de Educação Profissional, Científica e Tecnológica;
d) permitir, em caráter extraordinário, a dispensa de inclusão dos indicadores de desempenho previstos no Acórdão 2267/2005-TCU-Plenário, no Relatório de Gestão do exercício de 2020 das instituições que compõem a Rede Federal de Educação Profissional, Científica e Tecnológica; 
e) juntar, ao TC Processo 046.918/2020-5, cópia do Ofício nº 360/2021/Astec/GM/GM-MEC, de 29/1/2021 (peça 4) , assim como do acórdão resultante da presente solicitação; e
f) encerrar o presente processo, nos termos do art. 169, V, do Regimento Interno do TCU.
	É o relatório.

não há.

Não atuou.

SOLICITAÇÃO DE PRORROGAÇÃO DE PRAZO PARA PUBLICAÇÃO DO RELATÓRIO DE GESTÃO DAS INSTITUIÇÕES QUE COMPÕEM A REDE FEDERAL DE EDUCAÇÃO PROFISSIONAL, CIENTÍFICA E TECNOLÓGICA. CONHECIMENTO. INDEFERIMENTO DO PEDIDO DE PRORROGAÇÃO DE PRAZO. DEFERIMENTO, EXTRAORDINARIAMENTE, DA DISPENSA DE INCLUSÃO DE INDICADORES DE DESEMPENHO.

SOLICITAÇÃO (SOLI)

Secretaria de Controle Externo da Educação, da Cultura e do Desporto (SecexEduc).

Trata-se da Solicitação formulada pelo Ministro de Estado da Educação, Sr. Milton Ribeiro, por intermédio do Ofício nº 360/2021/Astec/GM/GM-MEC, de 29/1/2021 (peça 4) , requerendo a postergação, em caráter permanente e válido, a partir do ano que vem, do prazo para a publicação do relatório de gestão das instituições que compõem a Rede Federal de Educação Profissional, Científica e Tecnológica, que se estenderia até 31 de maio de cada ano, ao invés de 31 de março atualmente definido no art. 8º, § 4º, da IN-TCU 84/2020, bem como a prorrogação, especificamente para este ano, para o dia 31/7/2021, do prazo final para a publicação do relatório de gestão referente ao exercício de 2020 das instituições da Rede Federal de Educação Profissional, Científica e Tecnológica, ou, alternativamente, que estas instituições sejam dispensadas de incluir os indicadores de desempenho no conteúdo do relatório de gestão.
2.	Segundo o interessado, os motivos que fundamentam o pedido de postergação em caráter geral, do prazo para a apresentação do relatório de gestão das instituições da Rede Federal EPCT, decorrem das etapas e do tempo dispendido na elaboração dos indicadores de desempenho (acadêmicos e de gestão) , cuja inclusão nos relatórios de gestão dessas instituições foi determinada pelo Acórdão 2267/2005-TCU-Plenário, de relatoria do Ministro Benjamin Zymler. De acordo com a Setec/MEC, o processamento dos indicadores de um ano só pode ter início a partir do final do mês de janeiro do ano seguinte, e, após isso, as etapas seguintes consomem cerca de oito semanas de trabalho (peça 4, p. 7) . 
3.	Também alega que não seria possível publicar os resultados antes da segunda quinzena de março, uma vez que o tratamento dos dados inicia somente após o dia 26 de janeiro e leva, no mínimo, oito semanas de duração. Além disso, seria necessária mais uma fase adicional para a execução de uma terceira camada de validação pelos pesquisadores institucionais e dirigentes máximos, com o objetivo de identificar e corrigir possíveis erros encontrados após a publicação, o que necessitaria de mais duas semanas de trabalho.
4.	Sobre o pedido relacionado ao ano corrente, de prorrogação para o dia 31/7/2021 do prazo final para a publicação do relatório de gestão referente ao exercício de 2020, o solicitante alega que ele é motivado pela transferência da gestão do processamento para outra unidade no âmbito do MEC, bem como pela verificação de falhas na validação de dados da plataforma (peça 4, p. 7) . Adicionalmente solicita que, caso o pedido não seja atendido, as instituições de ensino sejam dispensadas de incluir os indicadores no relatório de gestão do exercício de 2020.
5.	A SecexEducação, após detida análise do pleito, propõe negar o pedido geral de postergação de prazo para a publicação do relatório de gestão das instituições que compõem a Rede Federal EPCT, aplicando-lhes, sem alteração, o prazo previsto no art. 8º, § 4º, da IN-TCU 84/2020, bem como negar o pedido específico de prorrogação de prazo para a publicação do Relatório de Gestão do exercício de 2020, considerando que a concessão de prazo maior para a publicação do relatório de gestão configuraria tratamento diferenciado para as entidades que compõem Rede Federal EPCT e privilégio não extensível aos demais órgãos e entidades da Administração Pública Federal.
6.	No entanto, propõe permitir, em caráter extraordinário, a dispensa de inclusão dos indicadores de desempenho previstos no Acórdão 2267/2005-TCU-Plenário no relatório de gestão do exercício de 2020 das instituições que compõem a Rede Federal EPCT, em consonância com o sugerido no TC Processo 046.918/2020-5, de relatoria do Ministro Walton Alencar Rodrigues, que consiste em representação administrativa da Secex Educação, ainda pendente de deliberação, contendo as seguintes propostas de encaminhamento:
29.1. dispensar, de forma excepcional, a exigência de que as Instituições Federais de Ensino informem nos seus Relatórios de Gestão do exercício de 2020 os denominados "Indicadores do TCU", previstos na Decisão 408/2002-TCU-Plenário e no Acórdão 2267/2005-TCU-Plenário;
29.2. informar às IFEs que é boa prática apresentar nos seus Relatórios de Gestão links direcionadores para plataformas tecnológicas (como a Nilo Peçanha) ou páginas da internet que disponibilizem os indicadores e as análises realizadas acerca dos dados; 
7.	Desta feita, por entender que a matéria foi devidamente analisada, conforme relatório que acompanha o presente Voto, acolho o encaminhamento de mérito proposto pela Secretaria de Controle Externo de Tomada de Contas Especial, anuído pelo corpo diretivo da unidade, cujos fundamentos incorporo às minhas razões de decidir. 
	
	Pelas razões expostas, VOTO no sentido de que seja adotado o acórdão que ora submeto à apreciação deste colegiado.
TCU, Sala das Sessões Ministro Luciano Brandão Alves de Souza, em 31 de março de 2021.
Ministro JOÃO AUGUSTO RIBEIRO NARDES 
                                                                             Relator